臺灣雲林地方法院刑事判決
110年度易字第97號
110年度易字第162號
公  訴  人  臺灣雲林地方檢察署檢察官
被      告  賴銘權




上列被告因竊盜等案件，經檢察官提起公訴（109年度偵字第762
2、7872、8138號、110年度偵字第1606號），被告於本院準備程
序中就被訴事實為有罪之陳述，經本院裁定改行簡式審判程序，
並合併判決如下：
    主    文
賴銘權犯如附表一所示之各罪，分別處如附表一所示之刑及沒收
。有期徒刑部分，應執行有期徒刑壹年陸月。
    犯罪事實
一、賴銘權意圖為自己不法之所有，基於竊盜之犯意，於附表二
    編號1至4所示時、地，竊取如附表二編號1至4所示潘美里、
    徐聯宜、劉勝助、凃怡安持有之現金得手後離去，嗣將所竊
    得之現金均花用殆盡。
二、賴銘權因違反毒品危害防制條例案件，經臺灣嘉義地方檢察
    署檢察官發布通緝，於民國109年11月19日16時25分許，經
    雲林縣警察局斗南分局怡美所所長林立爵及大埤所警員賴禹
    誠，在雲林縣○○鎮○○路0○0號之B3室即賴銘權住處，查獲賴
    銘權躲藏於該住處之衣櫥後方，賴銘權為脫免逮捕，竟基於
    妨害公務執行之犯意，對依法執行職務之員警林立爵、賴禹
    誠接續為推擠、拉扯、衝撞之行為，致員警林立爵受有四肢
    多處挫裂傷、左胸裂傷、左背裂傷等傷害、員警賴禹誠則受
    有四肢多處挫裂傷之傷害(傷害部分均未據告訴)，而以此強
    暴方式妨害員警林立爵、賴禹誠執行公務。
三、案經潘美里訴由雲林縣警察局斗南分局報告臺灣雲林地方檢
    察署（下稱雲林地檢署）檢察官，及凃怡安訴由雲林縣警察
    局斗六分局報告雲林地檢署檢察官偵查起訴。
    理  　由
一、本件被告賴銘權涉犯刑法第321條第1項、第135條第1項之罪
    ，均屬法定刑為死刑、無期徒刑、最輕本刑3年以上有期徒
    刑以外之罪，因其於準備程序就被訴事實為有罪之陳述，經
    告以簡式審判程序要旨，並聽取當事人意見後，被告同意適
    用簡式審判程序，爰依刑事訴訟法第273條之1第1項規定，
    裁定進行簡式審判程序，且本件所引屬於審判外陳述之傳聞
    證據，依同法第273條之2規定，不受第159條第1項關於傳聞
    法則規定之限制，依法有證據能力。
二、認定犯罪事實所憑之證據及理由：
　㈠被告就附表二編號1所示犯罪事實，於偵查及本院審理時均坦
    承不諱（偵8138卷第55頁；本院易97卷第111頁），核與證
    人即告訴人潘美里於警詢之證述情節相符（警3039卷第5至6
    頁），且有雲林地檢署檢察官109年12月20日勘驗筆錄暨影
    像截圖15張（偵7622卷第55至60頁；偵8138卷第54頁）、監
    視器影像翻拍照片6張（警3039卷第17至21、23頁）、告訴
    人潘美里之雲林縣警察局斗南分局永光派出所受理刑事案件
    報案三聯單、受理各類案件紀錄表各1 紙（警3039卷第39至
    41頁）、路口監視器與住家監視器影像光碟2片附卷可證。
　㈡被告就附表二編號2所示犯罪事實，於警詢、偵查及本院審理
    時均坦承不諱（警2027卷第10至11頁；偵8138卷第56頁；本
    院易97卷第111頁），核與證人即被害人徐聯宜於警詢之證
    述情節相符（警2027卷第6至7頁），且有監視器影像翻拍照
    片10張（警2027卷第17至23頁）、雲林地檢署檢察官109年1
    2月20日勘驗筆錄暨影像截圖5張（偵8138卷第55、59至60頁
    ）、路口監視器與住家監視器影像光碟2片附卷可稽。
　㈢被告就附表二編號3所示犯罪事實，於警詢及本院審理時均坦
    承不諱（警0494卷第5頁；本院易97卷第111頁），核與證人
    即被害人劉勝助於警詢之證述情節相符（警0494卷第13至14
    頁），且有被害人劉勝助遭竊案件之雲林縣警察局斗六分局
    住宅竊盜現場勘察卷暨現場照片（警0494卷第27至48頁）、
    內政部警政署刑事警察局109年10月28日刑紋字第109801509
    0號鑑定書（警0494卷第19至25頁）各1份附卷可查。
　㈣被告就附表二編號4所示犯罪事實，於警詢及本院審理時均坦
    承不諱（警0494卷第7頁；本院易97卷第111頁），核與證人
    即告訴人凃怡安於警詢之證述情節相符（警0494卷第15至17
    頁），且有告訴人凃怡安遭竊案件之雲林縣警察局斗六分局
    住宅竊盜現場勘察卷暨現場照片（警0494卷第59至83頁）、
    內政部警政署刑事警察局109年12月7日刑紋字第1098018563
    號鑑定書（警0494卷第49至57頁）各1份附卷可考。
　㈤被告就犯罪事實二之部分，於警詢、偵查及本院審理時均坦
    承不諱（警2028卷第7頁；偵7872卷第55頁；本院易97卷第1
    11頁），並有警員劉立爵、賴禹誠之劉泰成聯合診所診斷證
    明書（警2028卷第13至15頁）、雲林縣警察局斗南分局大埤
    分駐所109年11月19日職務報告（警2028卷第11頁）各1份、
    雲林縣警察局斗南分局大埤分駐所109年12月31日職務報告
    暨員警密錄器影像光碟1片（偵7872卷第69至70頁）足以佐
    證。
　㈥綜上，有如上補強證據與被告任意性之自白相互印證，足認
    其各次自白均屬實，是本案事證明確，被告前開竊盜、妨害
    公務執行等犯行均足以認定，應依法論科。
三、論罪科刑：
  ㈠按行為後法律有變更者，適用行為時之法律，但行為後之法
    律有利於行為人者，適用最有利之法律，刑法第2條第1項定
    有明文。查被告行為後，刑法第135條第1項規定，於110年1
    月20日修正公布，同年月22日生效施行，修正前規定：「對
    於公務員依法執行職務時，施強暴脅迫者，處3年以下有期
    徒刑、拘役或9千元以下罰金。」，修正後規定：「對於公
    務員依法執行職務時，施強暴脅迫者，處3年以下有期徒刑
    、拘役或30萬元以下罰金。」，經比較新舊法結果，修正後
    刑法第135條第1項規定已將罰金刑上限提高，是修正後之規
    定並未更有利於被告，依刑法第2條第1項前段規定，本案自
    應適用被告行為時即修正前之刑法第135條第1項規定論處。
  ㈡刑法第321條第1項第2款所謂「毀」係指毀損，稱「越」則指
    踰越或超越，只要踰越或超越門窗、牆垣或安全設備之行為
    ，使該門窗、牆垣或安全設備喪失防閑作用，即該當於前揭
    規定之要件。是核被告就附表二編號1至3所為，係犯刑法第
    321條第1項第1款之侵入住宅竊盜罪；附表二編號4所為，係
    犯刑法第321條第1項第1款、第2款之踰越門窗侵入住宅竊盜
    罪；就犯罪事實二所為，係犯修正前刑法第135條第1項之妨
    害公務執行罪。
  ㈢被告以推擠、拉扯、衝撞等手段妨害員警林立爵、賴禹誠執
    行職務，係基於同一妨害公務之犯意，且於密切接近之時間
    及同一地點實施，均侵害同一法益，應整體視為一個妨害公
    務犯行，屬接續犯，僅論以一罪。
  ㈣按妨害公務執行罪，屬妨害國家公務之執行，為侵害國家法
    益，並非侵害個人法益，是如對於公務員2人以上依法執行
    勤務時，施強暴脅迫，但侵害國家之法益仍係單一，故仍屬
    單純一罪，是被告對在場之警員林立爵、賴禹誠施以強暴行
    為，乃侵害單一國家法益，應論以一罪。
  ㈤被告上開加重竊盜（4次）、妨害公務（1次）犯行，犯意各
    別，時間相異，被害法益歸屬不同，應予分論併罰。
  ㈥被告曾因違反毒品危害防制案件，經本院以104年度訴字第72
    5號判決判處有期徒刑6月確定，於106年6月6日易科罰金執
    行完畢，有臺灣高等法院被告前案紀錄表在卷可參，其受徒
    刑之執行完畢後，5年以內故意再犯本案有期徒刑以上之各
    罪，均為累犯。本院審酌本案被告前已有施用第一級毒品罪
    之前案紀錄，理應產生警惕作用，猶再犯本案多次竊盜等犯
    行，顯見前案執行結果不足使被告警惕收斂，且依其犯罪情
    節，加重其最低本刑，並無司法院釋字第775號解釋所指不
    符罪刑相當原則之情形，均依刑法第47條第1項規定，加重
    其刑。
  ㈦爰審酌被告有多次竊盜前科，猶不思以正當方式獲取所需，
    更以侵入被害人住處，或踰越窗戶之手段，竊取財物，此舉
    非但侵害他人財產，亦對被害人住居安寧造成威脅，又為警
    依法盤查之際，為脫免逮捕，當場對依法執行職務之警員推
    擠、衝撞及拉扯，所為實屬不該；惟念及被告犯後均坦承犯
    行，並審酌事後均未賠償4名被害人所受之損害，及員警事
    後未追究被告涉嫌傷害犯嫌，兼衡其自陳高中肄業之教育程
    度、入監前從事板模工作，家庭經濟狀況勉持等一切情狀，
    分別量處如附表一各編號所示之刑，並就附表一編號5部分
    ，諭知易科罰金之折算標準。
  ㈧本院復審酌被告如附表二編號1至4所示之罪，均為加重竊盜
    罪，均非偶發性犯罪，犯罪態樣、手段均相似，各次犯行介
    於109年8月12日至109年11月18日間，各罪犯罪時間相距非
    遠，然亦斟酌每次竊盜犯行均各自侵害不同被害人之不同財
    產法益，是斟酌被告所犯上開各罪責任非難重複程度、受刑
    人所犯數罪反應出之人格特性及犯罪傾向、施以矯正之必要
    性、受刑人日後復歸社會更生等情狀，就有期徒刑部分，定
    其應執行如主文所示之刑。
四、沒收：
  ㈠犯罪所得，屬於犯罪行為人者，沒收之；前項沒收，於全部
    或一部不能沒收或不宜執行沒收時，追徵其價額，刑法第38
    條之1第1項前段、第3項分別定有明文。本案被告所竊得之
    如附表二所示現金，已經被告花用殆盡，其利益已歸屬於被
    告，自應依刑法第38條之1第1項前段、第3項規定諭知沒收
    ，並於全部或一部不能沒收或不宜執行沒收時，追徵其價額
    。
  ㈡供犯罪所用、犯罪預備之物或犯罪所生之物，屬於犯罪行為
    人者，得沒收之，刑法第38條第2項亦有明文。扣案之短褲1
    條，屬被告日常生活所用之物，並非供本案犯罪所用之物，
    爰不予宣告沒收。
據上論斷，應依刑事訴訟法第273條之1第1項、第299條第1項前
段，刑法第2條第1項前段、第321條第1項第1款、第2款、第135
條第1項（修正前）、第47條第1項、第41條第1項前段、第51條
第5款、第38條之1第1項前段、第3項，刑法施行法第1條之1第1
項，判決如主文。
本案經檢察官王聖豪、林欣儀、江金星提起公訴，檢察官魏偕峯
到庭執行職務。
中　　華　　民　　國　　110 　年　　4 　　月　　13　　日
                  刑事第四庭　法　官　廖奕淳
以上正本證明與原本無異。
如不服本判決應於收受判決後20日內向本院提出上訴書狀，並應
敘述具體理由；其未敘述上訴理由者，應於上訴期間屆滿後20日
內向本院補提理由書（均須按他造當事人之人數附繕本）。告訴
人或被害人不服本判決，應具備理由請求檢察官上訴，及上訴期
間之計算係以檢察官收受判決正本之日期為準。「切勿逕送上級
法院」。
                              書記官  陳玫燕
中　　華　　民　　國　　110 　年　　4 　　月　　13　　日
附錄本案論罪科刑法條：
中華民國刑法第321條
犯前條第1項、第2項之罪而有下列情形之一者，處6月以上5年以
下有期徒刑，得併科50萬元以下罰金：
一、侵入住宅或有人居住之建築物、船艦或隱匿其內而犯之。
二、毀越門窗、牆垣或其他安全設備而犯之。
三、攜帶兇器而犯之。
四、結夥三人以上而犯之。
五、乘火災、水災或其他災害之際而犯之。
六、在車站、港埠、航空站或其他供水、陸、空公眾運輸之舟、
    車、航空機內而犯之。
前項之未遂犯罰之。

修正前中華民國刑法第135條
對於公務員依法執行職務時，施強暴脅迫者，處3年以下有期徒
刑、拘役或9千元以下罰金。
意圖使公務員執行一定之職務或妨害其依法執行一定之職務或使
公務員辭職，而施強暴脅迫者，亦同。
犯前2項之罪，因而致公務員於死者，處無期徒刑或7年以上有期
徒刑；致重傷者，處3年以上10年以下有期徒刑。
附表一：
編號 犯罪事實 主文（宣告刑及沒收） 1 附表二編號1 賴銘權犯侵入住宅竊盜罪，累犯，處有期徒刑捌月。未扣案現金新臺幣肆萬元沒收，於全部或一部不能沒收或不宜執行沒收時，追徵其價額。 2 附表二編號2 賴銘權犯侵入住宅竊盜罪，累犯，處有期徒刑捌月。未扣案現金新臺幣壹萬捌仟元沒收，於全部或一部不能沒收或不宜執行沒收時，追徵其價額。 3 附表二編號3 賴銘權犯侵入住宅竊盜罪，累犯，處有期徒刑捌月。未扣案現金新臺幣壹萬元沒收，於全部或一部不能沒收或不宜執行沒收時，追徵其價額。 4 附表二編號4 賴銘權犯踰越門窗侵入住宅竊盜罪，累犯，處有期徒刑柒月。未扣案現金新臺幣肆仟元沒收，於全部或一部不能沒收或不宜執行沒收時，追徵其價額。 5 犯罪事實二 賴銘權犯妨害公務執行罪，累犯，處拘役肆拾日，如易科罰金，以新臺幣壹仟元折算壹日。 
附表二：
編號 被害人 時間 地點 行為態樣 得手財物 備註 1  潘美里 (提告) 109年8月12日12時41分許 雲林縣○○鄉○○00號潘美里之住處 於左列時間，見潘美里前開住處大門未鎖，遂侵入並徒手竊取潘美里所有之現金4萬元，得手後騎乘車號000-000號普通重型機車離去。 現金新臺幣（下同）4萬元 本院110年度易字第97號 2 徐聯宜 109年11月18日10時25分 雲林縣○○鄉○○00號徐聯宜之住處 於左列時間，見徐聯宜前開住處大門未鎖，遂侵入並徒手竊取徐聯宜所有之現金1萬8千元，得手後騎乘車號000-000號普通重型機車離去。 現金1萬8千元 本院110年度易字第97號 3 劉勝助 109年10月19日13時許 雲林縣○○市○○○路00○0號劉勝助之住處 於左列時間，見劉勝助前開住處大門未鎖，遂侵入並徒手竊取劉勝助所有之現金1萬元得手後離去。 現金1萬元 本院110年度易字第162號 4 凃怡安 (提告) 109年10月26日13時許 雲林縣○○市○○○路00○0號凃怡安之住處 於左列時間，見凃怡安前開住處窗戶未鎖，遂踰越窗戶侵入後，徒手竊取凃怡安所有之現金4千元，得手後離去。 現金4千元 本院110年度易字第162號